# 求助陈老师及各位同仁，关于变电站费用的账务处理

提问人：人之初性本善 时间：2023-03-08 08:45:35
陈老师，您好
某A公司从事高耗电行业，与国家电网某地供电公司签署了高压供电合同，供电公司由某 220 千伏变电站，以 110千伏电压，经 110 千伏侧 111 间隔GIS开关，向A公司受电点变压器供电。为此，A公司需建造 110 千伏变电站，或经过国家电网的 110 千伏电站受电。在自建 110 千伏变电站的情况下，A公司支付的电费价格将低于直接接入国家电网的 110 千伏变电站，约每度电单价低0.03元。
由于电力供应的紧张和能耗管控，A公司与第三方合作，由第三方协调电力公司并投资、在A公司土地上建成 110千伏变电站并已通电，双方约定变电站为A公司专属供电，但产权归第三方所有（供电公司认为产权属于A公司），由第三方负责运维。
第三方为了收回投资和收益，拟每年向A公司收取固定的变电站服务费用（或固定+随耗电量变动）和运维费用，但经测算，服务费用超过A公司正常的自建变电站成本。为保障A公司项目的正常运行，经双方协商最终达成一致的服务费金额，服务费支付年限将覆盖变电站的使用寿命。
A公司认为，（ 1 ）受限于《高压供用电合同》的供电方式，A公司必须从变电站接入电力，A公司并不使用变电站的任何设备资产，并且向供电公司直接支付电费。A公司并非获得 110 千伏变电站设备资产产生的全部经济利益，而是获得使用电力资源产生的全部经济利益。（ 2 ） 220 千伏变电站、 110 千伏侧 111 间隔GIS开关及配套变电站设备高度依赖和关联，A公司无法单独使用110KV变电站资产获利，电力供应和能耗指标等资源更不易获得。 110 千伏变电站是《高压供用电合同》正常执行的必备节点，且A公司还需自备应急电源及非电安保措施，确保电网意外断电不影响用电安全。因此合同中不存在已识别资产，不构成租赁。
请教陈老师，上述合作模式中，A公司是否符合租赁准则中的控制资产使用权界定，是否适用《租赁》准则？谢谢！

回答人：chenyiwei
A公司的理解不合理。该变电站及相应的附属设施属于特定已识别资产，其专用于向A公司供电，即A公司可以主导其使用并获取几乎全部经济利益。其租赁期限涵盖该变电站的整体使用年限。故构成租赁的三要素（特定已识别资产、一定期间、控制该期间内资产的使用权）均具备，因此应构成租赁。